【裁判字號】    97,交抗,1300
【裁判日期】    971128
【裁判案由】    聲明異議
【裁判全文】
臺灣高等法院臺中分院刑事裁定        97年度交抗字第1300號
抗  告  人
即受處分人  甲○○
抗  告  人  乙○○
上列抗告人因聲明異議案件，不服臺灣彰化地方法院中華民國97
年10月 2日第一審裁定（97年度交聲字第1179號）提起抗告，本
院裁定如下：
    主    文
抗告駁回。
    理    由
一、抗告意旨略以：原審裁定駁回抗告人之聲明異議係以一般人
    於停車前稍加查望，即可知悉為其主要理由。惟該處並無禁
    止停車之標示是事實，政府不能要求人民「稍加查望，即可
    知悉」，而是應明確標示，始能據以為處罰之基準，且依取
    締照片所示，該處共停放 8輛自行車及機車，足見交通標示
    不清楚，人民無從知悉該處有禁止停車之規定始將車輛違規
    停放於該處，爰請求撤銷原裁定云云。
二、按受處分人不服道路交通管理處罰條例第 8條主管機關所為
    之處罰者，得於接到裁決書之翌日起20日內，向管轄地方法
    院聲明異議，道路交通管理處罰條例第87條第 1項定有明文
    。次按道路交通管理處罰條例所指之汽車包括機器腳踏車；
    汽車駕駛人在設有禁止停車標誌、標線之處所停車者，處新
    臺幣（下同）600元以上1,200元以下罰鍰，道路交通管理處
    罰條例第3條第8款、第56條第1項第4款分別定有明文。又機
    器腳踏車駕駛人如有在設有禁止停車標誌之處所停車之違規
    情形，在舉發違反道路交通管理事件通知單上所載之應到案
    日期前到案聽候裁決，經主管機關調查後仍認定其有上開違
    規行為者，依違反道路交通管理事件統一裁罰基準表之規定
    ，需對該駕駛人處以600元之罰鍰。經查：
  (一)本件抗告人即受處分人甲○○所有車牌KWB－210號重型機
      車，於民國97年7月2日15時25分許，停放在台北市○○○
      路○段96號週邊之無遮簷騎樓，因「在設有禁止停車標誌
      之處所停車」之違規，經臺北市停車管理工程處以採證照
      片方式，依違反道路交通管理處罰條例第56條第1項第4款
      規定逕行舉發，嗣經原處分機關即交通部公路總局臺中區
      監理所彰化監理站於97年8月20日，以彰監四字第裁64-1A
      D271012號裁決書，裁處罰鍰新臺幣（下同）600元等情，
      有舉發違反道路交通管理事件通知單1紙及採證照片1張在
      卷可稽。
  (二)抗告人甲○○雖稱其停車處有其他車輛停放，足見該處標
      示不清，不得要求人民稍加查望即可知悉云云。然本件原
      審法院曾函詢原舉發機關臺北市停車管理工程處，據覆稱
      ：甲○○所有車牌KWB－210號機車，於97年7月2日在台北
      市○○○路○段96號週邊違規停車，該處設有禁止停車標
      誌，並附禁停標誌照片8張及位置圖、原採證照片各1張為
      證，此有臺北市停車管理工程處97年 9月22日北市停管字
      第 09735620900號函附卷可憑。觀諸該函所附照片及位置
      圖，可知車牌KWB-210號機車停在照片H騎樓前之人行道上
      ，立有紅圈黑字之禁止停車標誌，並有「←→」「騎樓‧
      人行道」結合之黑色標示文字，且從民生西路至錦州西街
      間，延路計設有7面醒目之禁止停車標誌（即照片編號A、
      B、C、D、E、F、G），尚難謂非明確之標示，不得因尚有
      其他違停車輛，即指其標示不清，是抗告人甲○○上開所
      辯，洵非可採。
  (三)政府行政機關所以在禁止停車或臨時停車之路段設置禁止
      停車標誌，旨在促使汽車駕駛人注意，不可違規停車，以
      免影響交通，抗告人甲○○既領有駕駛執照，自應知悉且
      有遵守交通標誌、標線及相關交通法規之注意義務，其竟
      於前揭時、地，在禁止停車處違規停車，原處分機關據以
      裁處抗告人甲○○罰鍰新臺幣 600元，於法並無不合。又
      抗告人乙○○並非本件違反道路交通管理事件裁決書上所
      載之受處分人，有交通部公路總局臺中區監理所彰化監理
      站彰監四字第裁64-1AD271012號裁決書附卷可稽，則抗告
      人乙○○既非受處分人，當無提起異議之權利，原裁定因
      而以其異議不合法律上之程式，且屬無從補正，予以駁回
      ，亦無違誤。
  (四)綜上所述，原審法院參酌全案事證，逐一指駁抗告人甲○
      ○之異議理由不可採信；抗告人乙○○之異議不合法，因
      而裁定駁回抗告人之異議，其認事用法均無違誤，應予維
      持。抗告意旨仍執陳詞，指摘原審裁定不當，為無理由，
      應予駁回。
三、據上論斷，應依道路交通事件處理辦法第26條、刑事訴訟法
    第412條，裁定如主文。
中    華    民    國    97    年    11    月    28    日
            交通法庭      審判長法  官  李  文  雄
                                法  官  林  靜  芬
                                法  官  張  恩  賜
以上正本證明與原本無異。
不得再抗告。
                                書記官  陳  如  慧
中    華    民    國    97    年    11    月    28    日


司法院資訊處製作；財團法人民間司法改革基金會備份。
